【裁判字號】    90,訴,465
【裁判日期】    901115
【裁判案由】    毒品危害防制條例
【裁判全文】
臺灣士林地方法院刑事判決                            九十年度訴字第四六五號
    公  訴  人  臺灣士林地方法院檢察署檢察官
    被      告  甲○○
右列被告因違反毒品危害防制條例案件，經檢察官提起公訴（八十九年度毒偵字第二
四七八號、九十年度毒偵字第八三０號、九十年度毒偵字第一０三七號），本院判決
如左：
    主  文
甲○○連續施用第一級毒品，累犯，處有期徒刑拾月。扣案之海洛因壹包（淨重零點
零肆公克）、海洛因注射針筒參支均沒收，海洛因並銷燬之；又連續施用第二級毒品
，累犯，處有期徒刑拾月。扣案之安非他命壹包（驗餘淨重零點零肆肆柒公克）、安
非他命吸食器貳組、安非他命殘渣袋貳只、安非他命分裝夾鏈袋壹佰壹拾只、安非他
命斜口分裝杓管壹支，均沒收，安非他命並銷燬之。應執行有期徒刑壹年陸月。扣案
之海洛因壹包（淨重零點零肆公克）、海洛因注射針筒參支、安非他命壹包（驗餘淨
重零點零肆肆柒公克）、安非他命吸食器貳組、安非他命殘渣袋貳只、安非他命分裝
夾鏈袋壹佰壹拾只、安非他命斜口分裝杓管壹支，均沒收，海洛因、安非他命並銷燬
之。
    事  實
一、甲○○曾因違反麻醉藥品管理條例案件，經臺灣高等法院於民國（下同）八十五
    年八月二十二日判處有期徒刑八月確定，於八十六年九月二十三日執行完畢。又
    因施用第二級毒品安非他命案件，經臺灣板橋地方法院檢察署檢察官於八十七年
    十月三十日以八十七年度偵字第一八○八四號及第二二四四一號為不起訴處分確
    定。詎被告復基於施用第二級毒品安非他命之概括犯意，自八十九年八月底某日
    起迄九十年五月底某日止，連續在其位於士林區○○○路○段一０七巷二十八弄
    十號住處、台北市○○區○○路工廠附近某處，將第二級毒品安非他命置於煙斗
    中燒烤以吸其煙氣之方式，施用安非他命多次，有時每天施用一次，有時沒有施
    用。其另基於施用第一級毒品海洛因之概括犯意，自九十年五月中旬某日起至同
    年六月三日止，連續在其位於臺北市士林區○○○路○段一Ｏ七巷二十八弄十號
    之住處內，將第一級毒品海洛因摻在香煙中吸用或摻礦泉水注射之方式，施用海
    洛因多次，約三天施用一次。嗣分別為警於（一）八十九年十月十七日下午六時
    許，在臺北市北投區○○○路一七九巷口查獲，並扣得其所有之安非他命一包（
    驗餘淨重Ｏ．Ｏ四四七公克）、安非他命吸食器一組，與本案無涉之磅秤一台、
    分裝袋三十個等物。（二）九十年二月二十三日凌晨一時四十分許，在其上址住
    處，查獲其所有之安非他命吸食器一組。（三）九十年六月五日晚上十時許，在
    其上址住處，查獲其所有之海洛因一包（淨重Ｏ．Ｏ四公克）、海洛因注射針筒
    三支、安非他命殘渣袋二只、安非他命分裝夾鏈袋一百一十只及安非他命斜口分
    裝杓管一支，經依臺灣士林地方法院九十年度毒聲字第七七八號裁定送觀察、勒
    戒後，認有繼續施用毒品之傾向，再由台灣士林地方法院檢察署以九十年度毒聲
    字第九五九裁定令入戒治處所，施以強制戒治一年，現仍強制戒治中。
二、案經臺北市政府警察局北投、士林及信義分局分別報告台灣士林地方法院檢察署
    檢察官偵查起訴。
    理  由
一、右揭事實，業據被告甲○○坦承不諱，且被告第一次為警查獲時所採集之尿液經
    送驗及複驗結果，均呈安非他命陽性反應，有台北市立療養院煙毒尿液檢驗報告
    書、憲兵司令部刑事鑑識中心鑑驗通知書各一紙附卷可稽，第二次為警查獲時所
    採集之尿液，經送驗結果亦呈安非他命陽性反應，有台北市立療養院煙毒尿液檢
    驗報告書一份在卷可佐，第三次為警查獲時所採集之尿液經送驗結果，呈嗎啡陽
    性反應，有台北市立療養院煙毒尿液檢驗報告書一份在卷可佐，第一次為警查獲
    時所查扣之白色結晶體一包、第三次為警查獲所查扣之白色粉末一包經送驗結果
    ，證實前者為安非他命（驗餘淨重零點零肆肆柒克），後者為海洛因（淨重零點
    零肆公克），此分別有憲兵司令部刑事鑑識中心鑑驗通知書、法務部調查局鑑定
    通知書各一紙在卷可按，此外復有查扣被告所有供其施用海洛因或安非他命所用
    之安非他命吸食器二組、海洛因注射針筒三支、安非他命殘渣袋二只、安非他命
    分裝夾鏈袋一百一十只及安非他命斜口分裝杓管一支等物足資佐證，足徵被告之
    自白與事實相符，本案事證明確，被告之犯行洵堪認定。
二、按施用毒品經觀察勒戒後，無繼續施用毒品傾向者，檢察官為不起訴處分後，五
    年內再施用毒品，經觀察勒戒，認有繼續施用毒品傾向或三犯以上者，應進入訴
    訟程序審理，毒品危害防制條例第二十條第三項定有明文。查被告前因施用毒品
    案件，經臺灣板橋地方法院檢察署檢察官於八十七年十月三十日以八十七年度偵
    字第一八○八四號、第二二四四一號為不起訴處分確定，有該不起訴處分書附卷
    可參，其本次施用毒品案件，經依本院九十年度毒聲字第七七八號裁定送觀察、
    勒戒後，認有繼續施用毒品之傾向，再由本院以九十年度毒聲字第九五九裁定令
    入戒治處所，施以強制戒治一年，現仍強制戒治中，有該裁定書附卷可憑，本次
    被告再度施用安非他命為二犯，是被告所為符合上開規定，合予敘明。故核被告
    施用海洛因所為，係犯毒品危害防制條例第十條第一項施用第一級毒品罪；被告
    施用安非他命所為，係犯同法第十條第二項之施用第二級毒品罪，其持有海洛因
    、安非他命之低度行為，分別為其施用海洛因、安非他命之高度為所吸收，均不
    另論罪。被告前後多次施用第一級毒品海洛因及第二級毒品安非他命之犯行，分
    別時間緊接、犯罪構成要件相同，顯係分別基於概括犯意反覆為之，應分別論以
    連續施用第一級毒品罪、連續施用第二級毒品罪，並分別加重其刑。被告所犯上
    開二罪，犯意各別、手段殊異，應予分論併罰。被告於起訴書所載以外之施用安
    非他命犯行，雖未據起訴，惟此部分與前開經起訴論罪科刑之部分具有連續犯裁
    判上一罪之關係，為起訴效力所及，本院自得併予審理。查被告曾因違反麻醉藥
    品管理條例案件，經臺灣高等法院於八十五年八月二十二日判處有期徒刑八月確
    定，於八十六年九月二十三日執行完畢，有台灣士林地方法院檢察署刑案資料查
    註紀錄表、臺灣高等法院被告全國前案紀錄表各一份在卷可稽，其於前案執行完
    畢後五年內再犯有期徒刑以上之本罪，為累犯，應依刑法第四十七條規定遞加重
    其刑。爰審酌被告素行不佳，已有多次施用毒品前科，且經觀察、勒戒，竟再施
    用毒品罪，足見其悔意不深，另審酌其犯罪動機、目的、手段，犯後坦承犯行態
    度尚稱良好等一切情狀分別量處如主文所示之刑，並定執行刑。
三、扣案之安非他命一包（驗餘淨重Ｏ．Ｏ四四七公克）、海洛因一包（淨重Ｏ．Ｏ
    四公克），係查獲之毒品，應依毒品危害防制條例第十八條第一項前段規定，諭
    知沒收銷燬之；又扣案之安非他命吸食器二組、安非他命殘渣袋二只、安非他命
    分裝夾鏈袋一百一十只、安非他命斜口分裝杓管一支、海洛因注射針筒三支等物
    ，係被告所有，且分別供其施用安非他命或海洛因所用之物等情，業據其供承在
    卷，應依刑法第三十八條第一項第二款規定併予宣告沒收；至於第一次查獲時另
    扣得之磅秤一台、分裝袋三十個，被告否認為其所有，且亦查無證據證明為被告
    所有且供其施用毒品所用之物，爰不併予宣告沒收。
據上論斷，應依刑事訴訟法第二百九十九條第一項前段，毒品危害防制條例第十條第
第一項、第二項、第十八條第一項前段，刑法第十一條前段、第五十六條、第四十七
條、第五十一條第五款、第九款、第三十八條第一項第二款，判決如主文。
本案經檢察官張嘉芬到庭執行職務。
中      華      民國      九十      年     十一     月    十五    日
                                    臺灣士林地方法院刑事第四庭
                                        法  官  楊  迺  伶
右正本證明與原本無異。
如不服本判決，應於判決送達後十日內，向本院提出上訴狀。
                                        書記官  趙  彩  彤
中      華      民      國      九十      年     十一     月    十六    日
附錄論罪科刑法條：
毒品危害防制條例第十條第一項、第二項：
  施用第一級毒品者，處六月以上五年以下有期徒刑。
  施用第二級毒品者，處三年以下有期徒刑。


司法院資訊處製作；財團法人民間司法改革基金會備份。
